【裁判字號】    98,簡上,1236
【裁判日期】    990317
【裁判案由】    詐欺
【裁判全文】
臺灣高雄地方法院刑事判決            98年度簡上字第1236號
上  訴  人
即  被  告  乙○○
上列上訴人即被告因詐欺案件，不服本院高雄簡易庭中華民國98
年10月28日98年度審簡字第4876號第一審刑事簡易判決（聲請簡
易判決處刑案號：98年度偵字第15537 號），提起上訴，本院管
轄之第二審合議庭，判決如下：
    主  文
上訴駁回。
    事實及理由
一、本案經本院審理結果，認原判決認事用法，均無違誤，量刑
    亦屬妥適，應予維持，並引用原審判決書所記載之事實、證
    據及理由（如附件）。
二、上訴人即被告（下稱被告）乙○○上訴意旨略以：被告開設
    之臺北富邦商業銀行鳳山分行帳號000000000000號帳戶（下
    稱「系爭帳戶」）之提款卡、存摺，遭原審共同被告丙○○
    竊取並擅自賣予他人，伊於97年4 月4 日經丙○○告知，始
    知悉帳戶遭賣掉，被告並無幫助他人犯罪之犯意，原判決遽
    認被告提供金融帳戶幫助他人詐欺取財，逕予論罪科刑，顯
    有違誤，為此提起上訴，請為撤銷原判決，並諭知被告無罪
    之判決等語。
三、查原判決認定被告基於幫助詐欺取財之不確定故意，提供上
    開帳戶提款卡及密碼幫助他人詐取被害人甲○○匯款之事實
    ，業據引用檢察官聲請簡易判決處刑書所載之證據及理由為
    據，被告幫助詐欺犯行已堪認定。被告提起上訴雖以前詞置
    辯，惟被告於警詢時先稱：伊申設系爭帳戶是方便轉帳用；
    丙○○於97年4 月4 日電話給伊叫伊去銀行領錢，伊始知系
    爭帳戶遭竊云云（警卷第5 ～6 頁），於偵訊時改稱：申設
    系爭帳戶後伊均未使用；丙○○並未叫伊去領錢，是叫伊去
    掛失止付云云（偵卷第20頁），於本院審理時則稱：伊申設
    系爭帳戶是因伊有開長江公司，原本是要將公司資金轉到伊
    之帳戶內云云（本院卷第97頁），核被告就申設系爭帳戶之
    目的於警詢、偵訊、本院審理時之供述迥異，其前揭辯詞是
    否可信，顯有可疑。況證人丙○○於偵訊及本院審理時均一
    致證稱：案發時被告做零工或在跳蚤市場賣東西，有時沒有
    工作，當時因沒有錢吃飯，伊翻報紙看到廣告說借帳戶可以
    領錢，伊就與被告一起去銀行開戶，因伊戶籍地是桃園，銀
    行規定要在戶籍地才能開戶，遂由被告申設系爭帳戶；拿到
    帳戶後，伊就打分類廣告上電話，伊與被告一起前往高雄縣
    鳳山市○○街附近中學之超商交付系爭帳戶之存摺、印章、
    提款卡、密碼給對方，被告在場且知道系爭帳戶是要借給對
    方，對方拿3,000 元給伊，伊即把錢交給被告，對方說先借
    10天，10天後還可再拿5,000 元，但10天後就聯絡不到對方
    ，伊與被告覺得被對方騙，伊就叫被告打電話去掛失等語明
    確（本院卷第74～76頁、偵卷第26～27頁），且系爭帳戶自
    97年3 月18日開戶日至97年4 月4 日掛失日共計半個月之期
    間，被告均未使用系爭帳戶，為被告自承已如前述，復有臺
    北富邦商業銀行股份有限公司鳳山分公司97年7 月22日
    （九十七）北富銀鳳字第153 號函暨附件對帳單細項之交易
    紀錄在卷可憑（警卷第37頁），足認被告辯稱申設系爭帳戶
    之目的係為供己轉帳云云，洵無可採。再參以被告於97 年3
    月18日申設系爭帳戶後，該帳戶於97年3 月21日即為案外人
    陳怡珍匯入款項使用，有系爭帳戶對帳單細項交易紀錄可參
    （警卷第37頁），足見於被告申設系爭帳戶後，該帳戶即非
    由被告持有使用，而係於97年3 月18日申設當日旋即交付他
    人使用無訛。綜上，被告前揭辯詞應係事後卸責之詞，洵無
    可採。
四、原判決以被告上開犯行明確，論以刑法第30條第1 項前段、
    第339 條第1 項之幫助詐欺取財罪，復審酌被告雖未實際參
    與詐欺取財犯行，但其提供帳戶供詐騙集團成員使用，助長
    詐欺犯罪猖獗，影響社會交易安全，增加被害人追償及警察
    機關偵查犯罪之困難，參以被告犯後否認犯行之態度、被害
    人受騙之金額等一切情狀，量處有期徒刑4 月，並諭知以
    1,000 元折算1 日之易科罰金折算標準。核其認事用法，均
    無違誤，量刑亦屬妥適，應予維持。被告上訴意旨仍執前詞
    ，否認犯罪而指摘原判決不當，為無理由，為無理由，應予
    駁回。
據上論斷，應依刑事訴訟法第455 條之1 第1 項、第3 項、第36
4 條、第368 條、第373 條，判決如主文。
本案經檢察官李怡增到庭執行職務。
中    華    民    國    99    年    3     月    17    日
                  刑事第十六庭  審判長法  官  曾逸誠
                                      法  官  王靖茹
                                      法  官  姚水文
以上正本證明與原本無異。
不得上訴。
中    華    民    國    99    年    3     月    17    日
                                     書記官  何慧娟
附錄本案論罪科刑之法條：
中華民國刑法第339條
意圖為自己或第三人不法之所有，以詐術使人將本人或第三人之
物交付者，處 5 年以下有期徒刑、拘役或科或併科 1 千元以下
罰金。
以前項方法得財產上不法之利益或使第三人得之者，亦同。
前二項之未遂犯罰之。

司法院資訊處製作；財團法人民間司法改革基金會備份。
